福建金門地方法院刑事判決　
109年度訴字第28號
公  訴  人  福建金門地方檢察署檢察官
被      告  鄭鴻儒



選任辯護人  林昱宏律師
上列被告因違反毒品危害防制條例案件，經檢察官提起公訴及移
送併辦（起訴案號：109年度偵字第639號、移送併辦案號：109
年度偵字第998號），本院於民國110年3月31日所為之判決，就
犯罪事實欄所示之犯行即轉讓第三級、第四級毒品部分漏未判決
，被告就此部分被訴事實為有罪之陳述，經本院合議庭裁定由受
命法官獨任以簡式審判程序審理，茲補充判決如下：
    主  文
鄭鴻儒轉讓第三級毒品，累犯，處有期徒刑參月，如易科罰金，
以新臺幣壹仟元折算壹日。
    犯 罪 事 實
一、愷他命（Ketamine）乃毒品危害防制條例第2條第2項第3款
    所明定列管之第三級毒品，而混合「4-甲基甲基卡西酮」、
    「3,4-亞甲基雙氧苯基乙基胺丁酮」及「硝西泮（耐妥眠）
    」等3種毒品成分於同一包裝之毒品咖啡包，則分屬該條例
    同條項第3款、第4款所規定列管之第三級、第四級毒品，均
    不得非法運輸、持有或轉讓。鄭鴻儒於民國109年6月17日下
    午4時許，在「夢香汽車旅館」內，將混合上開第三級、第
    四級等3種毒品成分之毒品咖啡包14包供與謝皓宇、陳泰良
    一起飲用，而無償轉讓之。
二、案經福建金門地方檢察署檢察官指揮金門縣警察局偵辦後移
    送該署檢察官偵查起訴及移送併案審理。
    理  由
壹、程序方面
　　本案被告鄭鴻儒所犯之轉讓第三級、第四級毒品罪，均係死
    刑、無期徒刑、最輕本刑為3年以上有期徒刑以外之罪，且
    非高等法院管轄第一審案件，被告於本院準備程序中，先就
    被訴事實為有罪之陳述，經告知簡式審判程序之旨，並聽取
    檢察官、被告及辯護人之意見後，本院合議庭裁定由受命法
    官獨任進行簡式審判程序，是本件之證據調查，依刑事訴訟
    法第273條之2規定，不受同法第159條第1項、第161條之2、
    第161條之3、第163條之1及第164條至第170條規定之限制。
貳、實體部分
一、上揭犯罪事實，業據被告於警詢、偵查及本院準備程序及審
    理中均坦承不諱（警卷第35至36、41頁；偵639號卷第609頁
    ；偵998號卷第75頁；本院卷四第62、70頁），核與證人陳
    泰良、謝皓宇於警詢、偵查中證述之情節相符（警卷第117
    、134、168、202至203頁；偵639號卷第425、667頁），並
    有被告、證人陳泰良、謝皓宇109年6月17日搭乘飛機之艙單
    （偵639號卷第263至267頁）、內政部警政署刑事警察局109
    年9月21日刑鑑字第1090068640號鑑定書（警卷第259至260
    頁）、交通部民用航空局航空醫務中心毒品鑑定書2份（警
    卷第261至264頁）在卷可稽，足認被告上開於本院之任意性
    自白確與事實相符，應可採信。本案事證明確，被告轉讓第
    三級、第四級毒品犯行堪以認定，應依法論科。
二、論罪科刑：
  ㈠被告行為後，毒品危害防制條例第17條第2項之規定已於109
    年1月15日修正公布，自同年7月15日起生效施行。而修正後
    規定：「犯第4條至第8條之罪於偵查及歷次審判中均自白者
    ，減輕其刑。」即新法須於歷次審判中均自白者，始能減輕
    其刑，比舊法嚴格，故以舊法規定較有利被告，惟因被告本
    件依新法或舊法均得減輕其刑，其結果並無不同，故此部分
    無庸為新舊法之比較，逕行適用修正後之規定即可。
　㈡核被告所為，係犯毒品危害防制條例第8條第3項、第4項轉讓
    第三級、第四級毒品罪。被告轉讓第三級、第四級毒品犯行
    前持有之低度行為，為轉讓之高度行為所吸收，不另論罪。
　㈢本件被告轉讓之毒品咖啡包經鑑定結果確混合「4-甲基甲基
    卡西酮」、「3,4-亞甲基雙氧苯基乙基胺丁酮」及「硝西泮
    （耐妥眠）」等3種毒品成分，分屬毒品危害防制條例第2條
    第2項第3款、第4款所規定列管之第三級、第四級毒品，被
    告以一行為轉讓混有上開第三級、第四級毒品之咖啡包，且
    同時轉讓與證人謝皓宇、陳泰良一起飲用，核屬以一行為而
    觸犯上述轉讓第三級毒品與轉讓第四級毒品等數罪名，構成
    異種想像競合犯，應依刑法第55條規定，從一重之轉讓第三
    級毒品罪處斷。
　㈣按犯第4條至第8條之罪於偵查及歷次審判中均自白者，減輕
    其刑，毒品危害防制條例第17條第2項定有明文。查被告於
    警詢、偵查及本院審理時就上開犯罪事實均坦承不諱，有上
    開歷次筆錄存卷可憑，揆之上開規定，應予減輕其刑。
　㈤又被告曾於107年間因不能安全駕駛公共危險案件，經本院以
    107年度城交簡字第42號判決判處有期徒刑2月確定，於107
    年9月17日易科罰金執行完畢，有臺灣高等法院被告前案紀
    錄表在卷可稽（本院卷四第50至51頁），其於徒刑執行完畢
    後5年以內故意再犯本案有期徒刑以上之罪，固為累犯，惟
    依司法院大法官釋字第775號解釋意旨，審酌被告前案所犯
    上揭之罪與本案運輸毒品罪之罪質不同，犯罪情節、動機、
    目的、手段均有異，尚難認其有惡性重大或刑罰反應力薄弱
    之情形，本院衡酌累犯規定所欲維護法益之重要性、防止侵
    害之可能性及事後矯正行為人之必要性，綜合斟酌各項情狀
    ，認被告上開犯行，無庸依刑法第47條第1項規定加重其最
    低本刑，始符合罪刑相當原則及比例原則。
  ㈥爰以行為人之責任為基礎，審酌被告轉讓混有第三級、第四
    級毒品之咖啡包與他人，對他人之身心健康、社會治安均有
    所危害，其行為實應非議；惟審酌被告坦然面對司法之犯後
    態度，兼衡被告於本院審理時自述國中畢業之教育程度、未
    婚、無子女、入監前從事消防設備之工作（收入詳卷）、入
    監前與祖父母、姑姑同住（本院卷第75頁）等一切情狀，量
    處有期徒刑3月，並諭知如易科罰金，以新臺幣1千元折算1
    日。
據上論斷，應依刑事訴訟法第299條第1項前段，毒品危害防制條
例第8條第3項、第4項、第17條第2項，刑法第11條前段、第55條
、第41條第1項前段，判決如主文。
本案經檢察官張漢森提起公訴，檢察官李淑珺到庭執行職務。　
中　　華　　民　　國　　111 　年　　5 　　月　　10　　日
                  刑事第一庭    法  官  陳弘能  
上列正本證明與原本無異。　　　　　　　　　        
如不服本判決應於收受本判後20日內向本院提出上訴書狀，並應
敘述具體理由。其未敘述上訴理由者，應於上訴期間屆滿後20日
內向本院補提理由書狀（均須按他造當事人之人數附繕本）「切
勿逕送上級法院」。
                                書記官   蔡一如
中　　華　　民　　國　　111 　年　　5 　　月　　11　　日
附錄本案論罪科刑法條全文：
毒品危害防制條例第8條
轉讓第一級毒品者，處1年以上7年以下有期徒刑，得併科新臺幣
1百萬元以下罰金。
轉讓第二級毒品者，處6月以上5年以下有期徒刑，得併科新臺幣
70萬元以下罰金。
轉讓第三級毒品者，處3年以下有期徒刑，得併科新臺幣30萬元
以下罰金。
轉讓第四級毒品者，處1年以下有期徒刑，得併科新臺幣10萬元
以下罰金。
前四項之未遂犯罰之。
轉讓毒品達一定數量者，加重其刑至二分之一，其標準由行政院
定之。